Minutes et répertoires du notaire Edme ARMET, juillet 1777 - 3 février 1789 (étude VII)
Archives nationales
- Répertoire(s) de Edme ARMET, 19 septembre 1774 - 31 janvier 1791; MC/RE/VII/10 - MC/RE/VII/16/B
  - Répertoire. 1774, 19 septembre - 1787, 30 juin, 19 septembre 1774 - 30 juin 1787; MC/RE/VII/10
    - Contrat de mariage entre le sieur Delondres et Madame Darboime, 11 avril 1787
      contrat de mariage; Delondres (sieur); Darboime (madame)
    - Acte de notoriété du nombre et de l'identité de la Dame Poncet et du sieur Bourdin de la Barre, 13 avril 1787
      notoriété; Poncet (dame); Bourdin (sieur)
    - Contrat de mariage entre le sieur Perdu et la demoiselle Fourmy, 16 avril 1787
      contrat de mariage; Perdu (sieur); Fourmy (demoiselle)
    - Contrat de mariage entre le sieur Bourre et la demoiselle Matthieu, 18 avril 1787
      contrat de mariage; Bourre (sieur); Matthieu (demoiselle)
    - Acte de notoriété de la dame Geoffrin sans enfants, 25 avril 1787
      notoriété; Geoffrin (dame)
    - Contrat de mariage entre le sieur Lainé et la demoiselle Ringard, 26 avril 1787
      contrat de mariage; Lainé (sieur); Ringard (demoiselle)
    - Testament du sieur Poupardin, 27 avril 1787
      testament; Poupardin (sieur)
    - Inventaire après décès du sieur Delpon, 28 avril 1787
      inventaire après décès; Delpon (sieur)
    - Acte de notoriété de Monsieur Aubry, 30 avril 1787
      notoriété; Aubry (monsieur)
    - Acte de notoriété des sieur et dame Boyelle Dieu, 10 mai 1787
      notoriété; Boyelle Dieu (sieur); Boyelle Dieu (dame)
    - Testament de la dame Gervais veuve Dutroulleau, 11 mai 1787
      testament; Gervais (dame); Dutroulleau (veuve)
    - Inventaire après décès de la dame Hennonin femme Guimard, 14 mai 1787
      inventaire après décès; Hennonin (dame); Guimard (femme)
    - Inventaire après décès du sieur Barberis, 15 mai 1787
      inventaire après décès; Barberis (sieur)
    - Acte de notoriété après le décès de Pierre-Thomas Préel, 15 mai 1787
      notoriété; Préel, Pierre-Thomas
    - Acte de notoriété après le décès du sieur Estivalet, 16 mai 1787
      notoriété; Estivalet (sieur)
    - Acte de notoriété du nom du sieur Capy, 16 mai 1787
      notoriété; Capy (sieur)
    - Inventaire après décès de la dame Sergent dite Duval, 18 mai 1787
      inventaire après décès; Sergent dite Duval (dame)
    - Acte de notoriété de l'absence du sieur Beurré, 22 mai 1787
      notoriété; Beurré (sieur)
    - Testament de la demoiselle Néel, 24 mai 1787
      testament; Néel (demoiselle)
    - Inventaire après décès de la demoiselle Retz femme Verkaven, 24 mai 1787
      inventaire après décès; Retz (demoiselle); Verkaven (femme)
    - Inventaire après décès de Jean Montier, 12 juin 1787
      inventaire après décès; Montier, Jean
    - Contrat de mariage entre le sieur Mogé et la demoiselle Bacon, 18 juin 1787
      contrat de mariage; Mogé (sieur); Bacon (demoiselle)
    - Acte de notoriété et dépôt du nom et mortuaire Boscovich, 23 juin 1787
      notoriété; acte d'état civil; dépôt de pièces; Boscovich
    - Inventaire après décès de la dame Benoit femme Geoffrin, 25 juin 1787
      inventaire après décès; Benoit (dame); Geoffrin (femme)
    - Contrat de mariage entre le sieur Grein et la demoiselle Bonin, 1er juillet 1787
      contrat de mariage; Grein (sieur); Bonin (demoiselle)
    - Contrat de mariage entre le sieur Verkaven et la demoiselle Boivard, 1er juillet 1787
      contrat de mariage; Verkaven (sieur); Boivard (demoiselle)
  - Répertoire. 1787, 1er juillet - 1791, 31 janvier, 1er juillet 1787 - 31 janvier 1791; MC/RE/VII/11
    Répertoire des notaires Edme Eustache Armet (1er juillet 1787-3 février 1789), Antoine Pezet de Corval (3 février 1789-31 janvier 1791).
    - Dépôt de certificat de vie pour le sieur Morel, 3 juillet 1787
      MC/RE/VII/11
      notoriété; dépôt de pièces; Morel (sieur)
    - Contrat de mariage entre le sieur Lafarge et la demoiselle Hallé, 4 juillet 1787
      contrat de mariage; Lafarge (sieur); Hallé (demoiselle)
    - Dépôt de certificat de vie du sieur Otte, 4 juillet 1787
      notoriété; dépôt de pièces; Otte (sieur)
    - Dépôt de certificat de vie du sieur Vilquin, 5 juillet 1787
      notoriété; dépôt de pièces; Vilquin (sieur)
    - Contrat de mariage entre le sieur Cacheleux; la demoiselle Philibert, 6 juillet 1787
      contrat de mariage; Cacheleux (sieur); Philibert (demoiselle)
    - Contrat de mariage entre le sieur Homo et la demoiselle Préel, 8 juillet 1787
      contrat de mariage; Homo (sieur); Préel (demoiselle)
    - Contrat de mariage entre le sieur Bouvier; la demoiselle Gosselin, 9 juillet 1787
      contrat de mariage; Bouvier (sieur); Gosselin (demoiselle)
    - Acte de notoriété des noms de Madame de Robitallie, 17 juillet 1787
      notoriété; Robitallie (madame de)
    - Consentement, par Viguier de Couray au mariage de Viguier de Naus son fils, 18 juillet 1787
      ratification; avis; Viguier de Couray (père); Viguier de Naus (fils)
    - Acte de notoriété après le décès de la femme Marcel, 18 juillet 1787
      notoriété; Marcel (femme)
    - Acte de notoriété après le décès de la dame Richelot, 19 juillet 1787
      notoriété; Richelot (femme)
    - Acte de notoriété après le décès de la veuve Letart, 26 juillet 1787
      notoriété; Letart (veuve)
    - Inventaire après décès de Madame Pilgrain, 28 juillet 1787
      inventaire après décès; Pilgrain (madame)
    - Inventaire après décès de la dame Camuset veuve Langelé, 3 août 1787
      inventaire après décès; Camuset (dame); Langelé (veuve)
    - Inventaire après décès de Charles-Joseph Maureau prêtre, 3 août 1787
      inventaire après décès; Maureau, Charles-Joseph; prêtre
    - Inventaire après décès de la dame Hollier, 6 août 1787
      inventaire après décès; Hollier (dame)
    - Contrat de mariage entre le sieur Dreymillier; la veuve Raspay, 7 août 1787
      contrat de mariage; Dreymillier (sieur); Raspay (veuve)
    - Inventaire après décès de Madame Pasquier, 14 août 1787
      inventaire après décès; Pasquier (madame)
    - Acte de notoriété et dépôt de pièces concernant les héritiers Roisin, 22 août 1787
      notoriété; Roisin (héritiers)
    - Inventaire après décès de Monsieur Lebordays, 24 août 1787
      inventaire après décès; Lebordays (monsieur)
    - Dépôt de certificat de vie de Monsieur l'abbé de Saligny, 27 août 1787
      notoriété; dépôt de pièces; Saligny (abbé de); abbé
    - Acte de notoriété pour constater le célibat du sieur Rabier, 28 août 1787
      notoriété; Rabier (sieur)
    - Contrat de mariage entre le sieur Drouard et la demoiselle Dumoutier, 29 août 1787
      contrat de mariage; Drouard (sieur); Dumoutier (demoiselle)
    - Acte de notoriété en rectification des noms du sieur Gérard, 4 septembre 1787
      notoriété; Gerard (sieur)
    - Acte de notoriété en rectification des noms de Madame Perret et dépôt de pièces et minute ensuite du dépôt concernant la succession Boulland, 4 septembre 1787
      notoriété; Perret (madame); Boulland (héritiers)
    - Contrat de mariage entre le sieur Corbié et la demoiselle Champagne, 9 septembre 1787
      contrat de mariage; Corbié (sieur); Champagne (demoiselle)
    - Inventaire après décès du sieur Hemard, 19 septembre 1787
      inventaire après décès; Hemard (sieur)
    - Contrat de mariage entre le sieur Fournaise; la demoiselle Saddon, 20 septembre 1787
      contrat de mariage; Fournaise (sieur); Saddon (demoiselle)
    - Acte de notoriété en rectification des noms de Mademoiselle Berthaut, 21 septembre 1787
      notoriété; Berthaut (mademoiselle)
    - Testament de Madame Delporte, 22 septembre 1787
      testament; Delporte (madame)
    - Contrat de mariage entre le sieur Bernoing et la veuve Hemard, 26 septembre 1787
      contrat de mariage; Bernoing (sieur); Hemard (veuve)
    - Inventaire après décès de la veuve Rochelle, 26 septembre 1787
      inventaire après décès; Rochelle (veuve)
    - Inventaire après décès de Monsieur Gobert Aubin, 1er octobre 1787
      inventaire après décès; Gobert Aubin (monsieur)
    - Contrat de mariage entre le sieur Heuzé et la demoiselle Casset, 2 octobre 1787
      contrat de mariage; Heuzé (sieur); Casset (demoiselle)
    - Contrat de mariage entre le Monsieur Drouin et Mademoiselle Lahogue, 5 octobre 1787
      contrat de mariage; Drouin (monsieur); Lahogue (mademoiselle)
    - Contrat de mariage entre le sieur Dramaraque et la demoiselle Guenée, 6 octobre 1787
      contrat de mariage; Dramaraque (sieur); Guenée (demoiselle)
    - Contrat de mariage entre le sieur Jourdan et la veuve Huyard, 10 octobre 1787
      contrat de mariage; Jourdan (sieur); Huyard (veuve)
    - Acte de notoriété après le décès du mineur Delamain, 11 octobre 1787
      notoriété; Delamain (mineur)
    - Inventaire après décès de la demoiselle Porché, 15 octobre 1787
      inventaire après décès; Porché (demoiselle)
    - Contrat de mariage entre le sieur Mezé et la demoiselle Couty, 21 octobre 1787
      contrat de mariage; Mezé (sieur); Couty (demoiselle)
    - Acte de notoriété après le décès de Monsieur Namuroy, 24 octobre 1787
      notoriété; Namuroy (monsieur)
    - Inventaire après décès de la veuve Samsois femme Gascoing, 29 octobre 1787
      inventaire après décès; Samsois (veuve); Gascoing (femme)
    - Contrat de mariage entre le sieur Lambel; la demoiselle Regimbart, 4 novembre 1787
      contrat de mariage; Lambel (sieur); Regimbart (demoiselle)
    - Testament du sieur Dervint, 8 novembre 1787
      testament; Dervint (sieur)
    - Acte de notoriété justifiant du nombre des héritiers de la veuve Roussel, 19 novembre 1787
      notoriété; Roussel (veuve)
    - Contrat de mariage entre le sieur Paquereau et la demoiselle Christianne, 10 décembre 1787
      contrat de mariage; Paquereau (sieur); Christianne (demoiselle)
    - Acte de notoriété après le décès de la demoiselle Boisier, 11 décembre 1787
      notoriété; Boisier (demoiselle)
    - Testament du sieur L'Hérault, 19 décembre 1787
      testament; Herault (sieur l')
    - Testament de Madame L'Hérault, 19 décembre 1787
      testament; Herault (madame l')
    - Acte de notoriété après le décès du sieur Lemarneur, 21 décembre 1787
      notoriété; Lemarneur (sieur)
    - Acte de notoriété après le décès de Jean-Etienne Lecoeur, 21 décembre 1787
      notoriété; Lecoeur, Jean-Etienne
    - Acte de notoriété concernant Messieurs Rabier frères, 21 décembre 1787
      notoriété; Rabier (messieurs, frères)
    - Testament de Elisabeth Berjuin veuve Boileau, 22 décembre 1787
      testament; Berjuin, Elisabeth; Boileau (veuve)
    - Inventaire après décès d'Aimée Sirebeau femme du sieur Begault, 22 décembre 1787
      inventaire après décès; Sirebeau, Aimée; Begault (femme)
    - Inventaire après décès du sieur Berous de Ponteiron, 24 décembre 1787
      inventaire après décès; Berous de Ponteiron (sieur)
    - Inventaire après décès de Jean-François Barbier, 24 décembre 1787
      inventaire après décès; Barbier, Jean-François
    - Contrat de mariage entre le sieur Lecointre et la demoiselle Commelard
      contrat de mariage; Lecointre (sieur); Commelard (demoiselle)
    - Dépôt de certificat de vie pour le sieur Vilquin, 1er janvier 1788 - 1788
    - Contrat de mariage entre le sieur Bon de Vilaron et mademoiselle Regardin, 5 janvier 1788
      contrat de mariage; Bon de Vilaron (sieur); Regardin (mademoiselle)
    - Contrat de mariage entre le sieur Chavonet et la demoiselle Canapville, 10 janvier 1788
      contrat de mariage; Chavonet (sieur); Canapville (demoiselle)
    - Acte de notoriété après le décès du sieur de Beaufort, 11 janvier 1788
      notoriété; Beaufort (sieur de)
    - Acte de notoriété et procuration par le sieur Fraumont, 12 janvier 1788
      notoriété; Fraumont (sieur)
    - Contrat de mariage entre le sieur Mauprivez et la demoiselle Vermeilles, 16 janvier 1788
      contrat de mariage; Mauprivez (sieur); Vermeilles (demoiselle)
    - Contrat de mariage entre le sieur Sol et la demoiselle Lacroix, 24 janvier 1788
      contrat de mariage; Sol (sieur); Lacroix (demoiselle)
    - Contrat de mariage entre Monsieur Baillet; la demoiselle Le Bouteiller, 30 janvier 1788
      contrat de mariage; Baillet; Le Bouteiller (demoiselle)
    - Contrat de mariage entre le sieur Lemaître et la demoiselle Dablin, 30 janvier 1788
      contrat de mariage; Lemaitre (sieur); Dablin (demoiselle)
    - Contrat de mariage entre le sieur Willemin et la demoiselle Martin, 31 janvier 1788
      contrat de mariage; Willemin (sieur); Martin (demoiselle)
    - Inventaire après décès du sieur Gillet, 1er février 1788
      inventaire après décès; Gillet (sieur)
    - Contrat de mariage entre Monsieur Delarroche et la demoiselle Bouvière, 3 février 1788
      contrat de mariage; Delarroche (monsieur); Bouviere (demoiselle)
    - Contrat de mariage entre le sieur Bise et la demoiselle Huet, 4 février 1788
      contrat de mariage; Bise (sieur); Huet (demoiselle)
    - Contrat de mariage entre le sieur Berthey et la demoiselle Menil veuve Willemann, 5 février 1788
      contrat de mariage; Berthey (sieur); Menil (demoiselle); Willemann (veuve)
    - Inventaire après décès de la dame Chassaigne, 11 février 1788
      inventaire après décès; Chassaigne (dame)
    - Inventaire après décès de Monsieur Millet dit Motet, 12 février 1788
      inventaire après décès; Millet dit Motet (monsieur)
    - Acte de notoriété après le décès du sieur Palette dit Saint Bon, 12 février 1788
      notoriété; Palette dit Saint Bon (sieur)
    - Inventaire après décès du sieur Ferret, 20 février 1788
      inventaire après décès; Ferret (sieur)
    - Inventaire après décès de Monsieur Lepage, 26 février 1788
      inventaire après décès; Lepage (monsieur)
    - Acte de notoriété en l'absence du sieur Liegaux, 29 février 1788
      notoriété; Liegaux (sieur)
    - Acte de notoriété après le décès de Pierre François Boisier, 3 mars 1788
      notoriété; Boisier Pierre François
    - Acte de notoriété après le décès de Monsieur l'abbé Girard, 8 mars 1788
      notoriété; Girard (monsieur l'abbé); abbé
    - Acte de notoriété constatant l'absence et le nombre des héritiers du sieur Benoît, 10 mars 1788
      notoriété; Benoit (sieur)
    - Testamentde François Gillet, 10 mars 1788
      testament; Gillet François
    - Inventaire après décès du sieur Boisier, 10 mars 1788
      inventaire après décès; Boisier (sieur)
    - Acte de notoriété justifiant de l'hérédité de la demoiselle Gilon, 12 mars 1788
      notoriété; Gilon (demoiselle)
    - Inventaire après décès de l'abbé Girard, 14 mars 1788
      inventaire après décès; Girard (abbé); abbé
    - Acte de notoriété après le décès des sieur et dame Garnerey, 14 mars 1788
      notoriété; Garnerey (sieur); Garnerey (dame)
    - Contrat de mariage entre le sieur Bonnel et la veuve Amyot, 29 mars 1788
      contrat de mariage; Bonnel (sieur); Amyot (veuve)
    - Inventaire après décès de la dame Chamby, 1er avril 1788
      inventaire après décès; Chamby (dame)
    - Contrat de mariage entre le sieur Simon et la demoiselle Bertrand, 2 avril 1788
      contrat de mariage; Simon (sieur); Bertrand (demoiselle)
    - Contrat de mariage entre le sieur Azemar et la demoiselle Guillemain, 4 avril 1788
      contrat de mariage; Azemar (sieur); Guillemain (demoiselle)
    - Dépôt de certificat de vie pour le sieur Saligny, 7 avril 1788
      notoriété; dépôt de pièces; Saligny (sieur)
    - Acte de notoriété après le décès de la dame Despallais, 9 avril 1788
      notoriété; Despallais (dame)
    - Inventaire après décès de Jean-Nicolas Gonny, 11 avril 1788
      inventaire après décès; Gonny, Jean-Nicolas
    - Inventaire après décès de François Cheret, 15 avril 1788
      inventaire après décès; Cheret, François
    - Contrat de mariage entre le sieur Dietrich et la demoiselle Bailly, 15 avril 1788
      contrat de mariage; Dietrich (sieur); Bailly (demoiselle)
    - Inventaire après décès de la demoiselle Meyet, 17 avril 1788
      inventaire après décès; Meyet (demoiselle)
    - Testament de Monsieur Coconnier, 21 avril 1788
      testament; Coconnier (monsieur)
    - Testament de Monsieur Moutel, 23 avril 1788
      testament; Moutel (monsieur)
    - Acte de notoriété après le décès de Madame Legrand, 26 avril 1788
      notoriété; Legrand (madame)
    - Contrat de mariage entre le sieur Delpech et la demoiselle Viard, 30 avril 1788
      contrat de mariage; Delpech (sieur); Viard (demoiselle)
    - Contrat de mariage entre le sieur Jourdain; la demoiselle Maurice, 2 mai 1788
      contrat de mariage; Jourdain (sieur); Maurice (demoiselle)
    - Contrat de mariage entre le sieur Prudhômme; la demoiselle Gadiffer, 3 mai 1788
      contrat de mariage; Prudhomme (sieur); Gadiffer (demoiselle)
    - Acte de notoriété pour les héritiers Glais de la Ville aux Prés, 14 mai 1788
      notoriété; Glais de La Ville aux Prés (héritiers)
    - Contrat de mariage entre le sieur Lefebvre et la demoiselle Oudart, 15 mai 1788
      contrat de mariage; Lefebvre (sieur); Oudart (demoiselle)
    - Contrat de mariage entre le sieur Peny; la demoiselle Coupin, 17 mai 1788
      contrat de mariage; Peny (sieur); Coupin (demoiselle)
    - Contrat de mariage entre le sieur Rostain et la demoiselle Biaudé, 23 mai 1788
      contrat de mariage; Rostain (sieur); Biaudé (demoiselle)
    - Contrat de mariage entre Monsieur Lottin et la demoiselle Lorin, 31 mai 1788
      contrat de mariage; Lottin (monsieur); Lorin (demoiselle)
    - Inventaire après décès du sieur Cercelot, 4 juin 1788
      inventaire après décès; Cercelot (sieur)
    - Inventaire après décès du sieur Devaux, 6 juin 1788
    - Acte de notoriété en rectification des noms du sieur Duhamel, 10 juin 1788
      notoriété; Duhamel (sieur)
    - Inventaire après décès de Madame Bardin, 12 juin 1788
      inventaire après décès; Bardin (madame)
    - Contrat de mariage entre le sieur Mairin et la demoiselle Damin, 16 juin 1788
      contrat de mariage; Mairin (sieur); Damin (demoiselle)
    - Contrat de mariage entre le sieur Rameau et la veuve Roquebrune, 23 juin 1788
      contrat de mariage; Rameau (sieur); Roquebrune (veuve)
    - Inventaire après décès du sieur Mabille, 26 juin 1788
      inventaire après décès; Mabille (sieur)
    - Dépôt de l'extrait du contrat de mariage de Monsieur de La Grange, 26 juin 1788
      contrat de mariage; dépôt de pièces; La Grange (monsieur)
    - Contrat de mariage entre le sieur Genty et la demoiselle Lucas, 10 juillet 1788
      contrat de mariage; Genty (sieur); Lucas (demoiselle)
    - Contrat de mariage entre le sieur Begault et la demoiselle Destavigny, 10 juillet 1788
      contrat de mariage; Begault (sieur); Destavigny (demoiselle)
    - Acte de notoriété pour le sieur Dridat, 14 juillet 1788
      notoriété; Dridat (sieur)
    - Acte de notoriété en recification des noms de Monsieur Cambier, 17 juillet 1788
      notoriété; Cambier (monsieur)
    - Contrat de mariage entre le sieur Lacoste; la demoiselle Lioger, 21 juillet 1788
      contrat de mariage; Lacoste (sieur); Lioger (demoiselle)
    - Inventaire après décès du sieur Boyer, 22 juillet 1788
      inventaire après décès; Boyer (sieur)
    - Acte de notoriété constatant l'hérédité des mineurs Poliard, 22 juillet 1788
      notoriété; Poliard (mineurs)
    - Dépôt de certificat de vie pour le sieur Castel, 23 juillet 1788
      notoriété; dépôt de pièces; Castel (sieur)
    - Contrat de mariage entre le sieur Leclair et la demoiselle Fevret, 5 août 1788
      contrat de mariage; Leclair (sieur); Fevret (demoiselle)
    - Inventaire après décès de Monsieur Havard, 8 août 1788
      inventaire après décès; Havard (monsieur)
    - Contrat de mariage entre le sieur Boulais et la demoiselle Février, 18 août 1788
      contrat de mariage; Boulais (sieur); Fevrier (demoiselle)
    - Contrat de mariage entre le sieur Pinel et la demoiselle Beaucage, 20 août 1788
      contrat de mariage; Pinel (sieur); Beaucage (demoiselle)
    - Acte de notoriété après le décès de la demoiselle Fermery et procuration par ses héritiers, 24 août 1788
      notoriété; Fermery (demoiselle)
    - Contrat de mariage entre Monsieur Roy et la demoiselle Odiot, 24 août 1788
      contrat de mariage; Roy (sieur); Odiot (demoiselle)
    - Contrat de mariage entre le sieur Picard et la demoiselle Gersin, 27 août 1788
      contrat de mariage; Picard (sieur); Gersin (demoiselle)
    - Inventaire après décès du sieur Paris, 30 août 1788
      inventaire après décès; Paris (sieur)
    - Contrat de mariage entre le sieur Redler et la demoiselle Girardin, 4 septembre 1788
      contrat de mariage; Redler (sieur); Girardin (demoiselle)
    - Consentement à mariage par la veuve de Presle pour sa fille, 5 septembre 1788
      ratification; avis; Presle (veuve de); Presle (fille de)
    - Contrat de mariage entre le sieur Loriot et la demoiselle Plantin, 5 septembre 1788
      contrat de mariage; Loriot (sieur); Plantin (demoiselle)
    - Inventaire après décès du sieur Boisset, 10 septembre 1788
      inventaire après décès; Boisset (sieur)
    - Contrat de mariage entre le sieur Carpentier et la demoiselle de Presle, 11 septembre 1788
      contrat de mariage; Carpentier (sieur); Presle (demoiselle de)
    - Contrat de mariage entre le sieur Pillon et la demoiselle Toussaint, 15 septembre 1788
      contrat de mariage; Pillon (sieur); Toussaint (demoiselle)
    - Contrat de mariage entre Monsieur Desjardins et la demoiselle Hachet, 15 septembre 1788
      contrat de mariage; Desjardins (monsieur); Hachet (demoiselle)
    - Contrat de mariage entre le sieur Demarne et la demoiselle Tavernier, 23 septembre 1788
      contrat de mariage; Demarne (sieur); Tavernier (demoiselle)
    - Inventaire après décès du sieur Burton, 26 septembre 1788
      inventaire après décès; Burton (sieur)
    - Testamentde Jeanne-Suzanne Desforges veuve Thilie, 28 septembre 1788
      testament; Desforges, Jeanne-Suzanne; Thilie (veuve)
    - Inventaire après décès de Madame Morgon, 29 septembre 1788
      inventaire après décès; Morgon (madame)
    - Contrat de mariage entre le sieur Bidault et la dame Chaulay, 30 septembre 1788
      contrat de mariage; Bidault (sieur); Chaulay (dame)
    - Dépôt de certificat de vie pour le sieur De Saligny, 1er octobre 1788
      notoriété; dépôt de pièces; Saligny (sieur de)
    - Acte de notoriété après le décès de Madame Possien et dépôt de procuration des héritiers, 23 octobre 1788
      notoriété; Possien (madame)
    - Contrat de mariage entre le sieur Dubourg; la demoiselle Lafleche, 7 novembre 1788
      contrat de mariage; Dubourg (sieur); Lafleche (demoiselle)
    - Inventaire après décès de Monsieur Archambault, 8 novembre 1788
      inventaire après décès; Archambault (monsieur)
    - Contrat de mariage entre le sieur Gault et la demoiselle Morgon, 8 novembre 1788
      contrat de mariage; Gault (sieur); Morgon (demoiselle)
    - Contrat de mariage entre le sieur Brifaut et la veuve Thibert, 14 novembre 1788
      contrat de mariage; Brifaut (sieur); Thibert (veuve)
    - Contrat de mariage entre le sieur Fournier et la demoiselle Coudet, 17 novembre 1788
      contrat de mariage; Fournier (sieur); Coudet (demoiselle)
    - Contrat de mariage entre le sieur Ménage et la demoiselle Gaubert, 19 novembre 1788
      contrat de mariage; Menage (sieur); Gaubert (demoiselle)
    - Inventaire après décès du sieur Pimpernel, 25 novembre 1788
      inventaire après décès; Pimpernel (sieur)
    - Inventaire après décès de Monsieur Sentex, 9 décembre 1788
      inventaire après décès; Sentex (monsieur)
    - Inventaire après décès du sieur Duvivier, 16 décembre 1788
      inventaire après décès; Duvivier (sieur)
    - Contrat de mariage entre du sieur Roche; la demoiselle Mugnier, 17 décembre 1788
      contrat de mariage; Roche (sieur); Mugnier (demoiselle)